Inventaris van kaarten behorend tot het archief van de familie Mackay van Ophemert
Nationaal Archief, Den Haag
Familie Mackay van Ophemert - Kaarten
Mackay van Ophemert / Kaarten
17e - 19e eeuw
MCOF
19 inventarisnummer(s);
Het archief bevat kaarten, plattegronden en tekeningen.
Nationaal Archief, Den Haag
Mackay van Ophemert
Het betreft een gevarieerde inventaris met paskaarten, plattegronden en zeekaarten van zowel Nederlandse als buitenlandse makelij, voornamelijk daterend uit de 18de eeuw. Enkele hiervan zijn door Johannes van Keulen uitgegeven. Een aantal kaarten handelt over goederen van de familie Mackay zoals het "Plan of aftekening van het Adelijk Huijs, Plaatse, Koetshuijs, Gragt, Zingels, moestuijn, Sterrebosse etc. tot OpHemert staande en gelegen (Einde 18de eeuw). Vervaardigd door Barthold Mackay(?)".
Archiefvorming
Geschiedenis van het archiefbeheer
De verwerving van het archief
Het archief is door schenking verworven.
Aanwijzingen voor de gebruiker
Openbaarheidsbeperkingen
Volledig openbaar.
Materiële beperkingen
Het archief kent geen beperkingen voor het raadplegen van stukken als gevolg van slechte materiële staat.
Aanvraaginstructie
Openbare archiefstukken kunnen online worden aangevraagd en gereserveerd. U kunt dit ook via de terminals in de studiezaal van het Nationaal Archief doen. Om te kunnen reserveren dient u de volgende stappen te volgen:
Creëer een account of log in.
Selecteer in de archiefinventaris een archiefstuk.
Klik op ‘Reserveer’ en kies een tijdstip van inzage.
Verwant materiaal
Beschikbaarheid van kopieën
Inventarisnummers van dit archief zijn niet in kopievorm beschikbaar
Afgescheiden archiefmateriaal
2.21.115 Archief van de Familie Mackay van Ophemert
Beschrijving van de series en archiefbestanddelen
- NEDERLAND, I
  - Kwartier van Nijmegen., A.
    - "Brouillon van de situatie van de Ooy. Figuratief"., (ca. 1770); 1; Manuscript, gekleurd 20 x 28 cm
      kaart
      Vervaardigd door Daniel Mackay
      Voorheen 2.21.115, Archief Mackay van Ophemert, inventarisnummer 98
    - "Caartje van het Land van tusschen Maas en Waal en van het Rijk van Nijmegen.."., 1799; 2; 20 x 41,5 cm; 101 mm = 3200 R.R.
      Noordoost boven
      Vervaardigd door M.J. de Man en M.A. Snoek Sculpsit C. van Baarsel
      Amsterdam Uitgever Landsdrukkerij
      Voorheen 2.21.115, Archief Mackay van Ophemert, inventarisnummer 1677
    - "Plan of aftekening van het Adelijk Huijs, Plaatse, Koetshuijs, Gragt, Zingels, moestuijn, Sterrebosse etc. tot OpHemert staande en gelegen., (Einde 18de eeuw); 3; Manuscript gekleurd 42,5 x 41 cm
      Vervaardigd door Barthold Mackay (?) Voorheen 2.21.115, Archief Mackay van Ophemert, inventarisnummer 1403
  - Elders in Nederland., B.
    - "Caerte Figuratief van de Landerijen van de Heer en Mr. Henrikus van Brèugel, pensionaris der stadt 's Hertogenbosch, gelegen onder Schijndel in de Houttert ontrent de Clarissen Hoeve..", 1698; 4; Manuscript, gekleurd 35 x 47 cm; 152 mm = 60 Bossche R.
      Vervaardigd door Willem Man
      Voorheen 2.21.115, Archief Mackay van Ophemert, inventarisnummer 1663
    - "Gemeente Kralingen, Sectie A. & B". Kadastraal kaartje van enige percelen land, toebehorend aan Ae. Mackay, gelegen onder Kralingen., (ca. 1850); 5; Manuscript, gedeeltelijk gekleurd 27 x 35 cm; 1: 10.000
      West boven
      Voorheen 2.21.115, Archief Mackay van Ophemert, inventarisnummer 1550
    - "Schetsteekening geeextraheert uit de kadastrale kaarten der Gemeen ten Horst en Sevenum van eenige bosschen gelegen aan de grenzen van genoemde Gemeenten en toebehoorende aan Zijne Excellentie den Hoog Wel Geboren Heer Baron Mackay van Ophemert, vice President van de Raad van State", (ca. 1865); 6; Manuscript, gekleurd oleaat 25 x 80 cm; 1: 2.500
      Noordwest boven
      Voorheen 2.21.115, Archief Mackay van Ophemert, inventarisnummer 1549
    - "Extract uit de kadastrale plans der Gemeente Meerlo, aanduidende de goederen toebehorende aan Zijne Excellentie den Hoog Wel Geboren Heer Baron Mackay van Ophemert, vice President van den raad van State...", (ca. 1865); 7; Manuscript, gekleurd Oleaat 50 x 95 cm; 1: 2.500
      Voorheen 2.21.115, Archief Mackay van Ophemert, inventarisnummer 1553
- BUITEN NEDERLAND, II
  - Groot-Brittannië., A.
    - "Nieuwe paskaart van 't Oostelykste gedeelte van 't Kanaal, strekkende aan de Engelsche kust, van het Zuyt Foorland tot aan Portland, en aan de Fransche kust van Grevelingen tot aan het eyland Guernsey.."., (ca. 1740); 8; 80 x 110 cm; 337 mm = 15 D.M.
      Uitgever Joannes van Keulen Amsterdam
      Titel ook in het Frans
      Voorheen 2.21.115, Archief Mackay van Ophemert, inventarisnummer 117
    - "Nieuwe paskaart van het Westelykste Gedeelte van Het Kanaal strekkende aan de Engelsche Kust van Poortland tot de Sorlinges en aan de Fransche Kust van het Eylandt Guernsey tot Heysandt...".., (ca. 1740); 9; 342 mm = 15 D.M.
      Uitgever Joannes van Keulen, Amsterdam
    - Plattegrond van Edinburgh., (ca. 1775); 10; 45,5 x 56,5 cm; 68 mm = 1000 voet
      Vervaardigd door John Ainslie Gedrukt bij John Ainslie, Edinburgh
      Voorheen 2.21.115, Archief Mackay van Ophemert, inventarisnummer 1674
    - "A New and Correct Plan of the Cities of London, Westminster and Borough of Southwark...", 1783; 11; Gedeeltelijk gekleurd 43 x 69 cm; 124 mm = 1 E.M.
      Uitgever R. Sayer & J. Bennett, Londen
      Voorheen 2.21.115, Archief Mackay van Ophemert, inventarisnummer 1675
    - "A Map of the Countries thirty miles round London..."., (einde 18de eeuw); 12; De grenzen van de graafschappen gekleurd. 46 x 52 cm; 42 mm = 5 E.M.
      Vervaardig door Thomas Kitchin Gedrukt bij Rob Sayer, Carington Bowles en H. Parker
      Voorheen 2.21.115, Archief Mackay van Ophemert, inventarisnummer 1678
    - "An Actual survey of the coast from Arundel Haven in Sussex to St. Aedans in Dorsetshire including chiefly the Isle of Wight, Spithead, Ports mouth Harbour etc." ( 18de eeuw), herzien in 1790 door George Burn. Met wapen van de Lords of the Admiralty(?)., 13; 52 x 114,5 cm; 128 mm = 8 E.M.
      BIJKAART:
      Vervaardigd door Jos. Avery Uitgever Robert Sayer, Londen, 1790
      - The passage by the West End of the Isle of Wight, with the lighthouses on the Needles Point and Hurst Beach from the plan published by order of the corporation of Trinity"., ongenummerd; 13,5 x 19 cm; 48 mm = 2 E.M.
  - Elders in Europa., B.
    - "Zeekaart van een gedeelte van de Middelandsche Zee, langs de Spaansche Kust van Caap de Palle tot aan Salce, en aan de Kust van Barbarye van Caap Falcon, tot aan Garbelle, met de Eilanden Yvica, Majorca en Minorca.."., (ca. 1740); 14; 57,5 x 97,5 cm; 217 mm = 27 D.M.
      BIJKAARTEN:
      Titel ook in het Frans en Engels
      - "Reede van Cachique", a.; 8 x 8 cm; 76 mm = 1 F.M.
      - "Cercelli", b.; 6,5 x 10,5 cm; 82 mm = 1 F.M.
      - "Albouzeme", c.; 6,5 x 11 cm; 24 mm = 1 F.M.
      - "Plan van de stad en haven van Colioure in 't Rousillon", d.; 10 x 14 cm; 24 mm = 100 R.
      - "Plan van de stad en haven van Barcelona met het Fort Mont Jouy in Catalonia", e.; 10 x 14 cm; 34 mm = 600 R.
      - "De Baay van Sofa in Catalonia", f.; 10 x 20,5 cm; 73 mm = 3 F.M.
      - "Plan van de Baay en Fortres van Roses en van Tourille in Catalonia", g.; 9,5 x 15 cm; 33 mm = 2 F.M.
    - "Nieuwe Zeekaart van de Kusten van Catalonia, Roussillon, Languedoc Provence, Savoye, Genua, en Toscane, met de eylanden daar onder behorende, het Eyland Corsica en een gedeelte van Sardinia beginnende met de Baay van Roses tot aan Orbitello.."., (ca. 1740); 15; 57,5 x 98 cm; 176 mm = 20 D.M.
      - "Plan van stad en haven van Marseille in Provence", a.; 10 x 14,5 cm; 38 mm = 1000 R.
      - "Plan van de baay en reede van Toulon in Provence.", b.; 10 x 13,5 cm; 22 mm = 1000 R.
      - "Plan van de haven van Genua.", c.; 9,5 x 14,5 cm; 35 mm = 500 R.
      - "Plan van de stad en haven van Livorne", d.; 9 x 15 cm; 40 mm = 400 R.
    - "Carte de la quatrième partie de la Mediterranée, comprenant les côtes de l' Italie, de la Dalmatie & de la partie Occidentale & Meridionale de la Grèce, avec le Golfe de Venise & les Iles de Sicile & de Malte & autres. Tirèe en partie des cartes dressess par l'Académie Royale des Scienees de Paris & en partie de celles de Monsieur Bellin"., (ca. 1765); 16; 98 x 58 cm 92 mm = 20 D.M.
      Uitgever J. van Keulen & Fils, Amsterdam
      - Gaëta, a.; 6 x 7,5 cm; 63 mm = 1 D.M.
      - Haven van Messina, b.; 7 x 7,5 cm; 30 mm = 1/2 D.M.
      - Haven van Palermo, c.; 10 x 12,5 cm; 39 mm = 1D.M.
      - Golf van Napels, d.; 10,5 x 10,5 cm; 31 mm = 3 D.M.
      - Golf van Lepanto, e.; 6 x 6,5 cm
    - Nieuwe wassende Pas-Caart van de Westelykste Zee Custen van Europa, strekkende van Hitland, Fero en Ysland, achter Yrland om, tot de Vlaamse en Canarische eylanden, als mede tot voory het naauw van de Straat"., (ca. 1765); 17; 58 x 99 cm; "Wassende Duytsche Myl Schaal"
      Uitgever Joannes van Keulen en Zoonen
    - "Neue Postkarte von Teutschland zum allgemeinen Postbuch von Teutschland, von F.H. Diez. 1795"., 18; Grenzen gekleurd Met inkt enige postroutes nader geaccentueerd. 55 x 63 cm
      Sculpsit Carl Jäck. Berlijn
      Voorheen 2.21.115, Archief Mackay van Ophemert, inventarisnummer 1676
    - "Schauplatz des Dreissigjaehrigen Krieks in Deutschland"., (19de eeuw); 19; 20 x 20,5 cm
      Waarschijnlijk afkomstig uit een boek.
      Voorheen 2.21.115, Archief Mackay van Ophemert, inventarisnummer 1679.